DAVID RONDIO

BUSINESS & WEB DEVELOPER

spécialisation accessibilité





06 20 71 44 26

drondiodev@icloud.com github.com/drondiodev

drondiodev.netlify.app/

linkedin.com/in/david-rondio/































































>_ Workflow: Git, Chrome, NPM IDE : Visual Studio Code

GESTION DE PROJET NUMÉRIQUE

Rédaction et compréhension d'un cahier des charges, wireframes et users stories, versioning avec Git/Github.

SOFT SKILLS

- Adaptabilité
- Maîtrise de la communication mixte en milieu virtuel
- Autonomie
- Coopération
- Force de proposition

PROFIL PROFESSIONNEL

Doté de 18 ans d'expertise commerciale, je conçois désormais des sites web axés business, alliant compréhension métier et solutions technique innovantes.

Mon objectif est de créer des expériences en ligne engageantes et parfaitement adaptées aux besoins business de chaque client.

FORMATION

Développeur Web et Web Mobile - Titre professionnel de niveau V

De novembre 2022 à octobre 2023 - École O'Clock

Formation de 11 mois en Téléprésentiel incluant un projet tutoré de 2 mois suivi d'un stage en entreprise de 2 mois, afin de connaître tous les automatismes nécessaires pour développer une application Web

Labellisée Grande École du Numérique.

EXPÉRIENCES PROFESSIONNELLES

DÉVELOPPEUR WEB ET ACCESSIBILITÉ

École O'Clock | 06/2023 - 08/2023

- Réalisation d'une plateforme d'inscription et de génération d'é-billets avec Qr-code pour l'évènement régional </Apéro Dev>
- Appropriation du cahier des charges, création des wireframes, maquettes du site, pour visualiser l'apparence et la convivialité de l'application. MCD
- Configuration de l'environnement de développement, Implémentation des fonctionnalités.
- Développement du projet conforme au Référentiel Général d'Amélioration de l'Accessibilité, (RGAA).

VENDEUR RÉFÉRENT VÉHICULES NEUFS

TOYOTA Toys Motors | Strasbourg | 02/2007 - 04/2021

- Vente de véhicules neufs, de produits et services associés
- Animation d'une équipe commerciale
- Gestion d'un agent secteur

COMMERCIAL SÉDENTAIRE

MACWAY-JV2R | Vendenheim / Illkirch | 08/2002 - 01/2007

- · Commercialisation de produits et solutions informatiques pour particuliers et professionnels en ligne et en point de vente
- Suivi du portefeuille client et analyse concurrentielle

AIDE-ÉDUCATEUR NOUVELLES TECHNOLOGIES

EDUCATION NATIONALE | Sarre-Union | 04/1998 - 08/2002

- Sensibilisation des élèves et des enseignants aux technologies numériques
- Accompagnement et aide à l'étude des élèves en difficulté